---
title: "Intitation à RStudio"
output: pdf_document
toc: TRUE  
---

# Introduction

* Nous allons étudier la programmation avec **R**. 
* Nous sommes dans un *Notebook*.
* Nous pouvons écrire des fomules de mathématiques en *LATEX*.
* Par exemple, je peux écrire une équation comme :

$$
x^2-12x+14=0.
$$

* Des formules un peu plus sophistiquées

$$
\int_{-\infty }^{+\infty }e^{-x^2}dx=\sqrt\pi.
$$

Mettre un lien hypertexte [Le wikipedia du Cnam](https://fr.m.wikipedia.org/wiki/Conservatoire_national_des_arts_et_m%C3%A9tiers).

## Les Chunks

* Pour exécuter des lignes de code en **R**, vous pouvez insérer ces lignes à partir du menu.


```{r}
1+1
```



# Probability and statistics with R


## Vectors


```{r}
x <- 5 
x
y <- c(7, 3, 5)
y
z <- c(2, 4, 6, 8)
length(z)
length(x)
length(y)
x + y
y + z # Opération non souhaitée car pas de même longueur
# Supposons que z soient des prix en euros. Pour les convertir en dollars, il suffit de faire
0.87*z
```

> LogVec <- (x < z) # logical vector
> LogVec # 5 < 2, 5 < 4, 5 < 6, 5 < 8
[1] FALSE FALSE TRUE TRUE
> typeof(LogVec)


```{r}
LogVec <- (x < z)
LogVec
typeof(LogVec)
typeof(x)
```



```{r}
z
z[2]
typeof(z)
z<-as.integer(z)
typeof(z)

```


```{r}
LETTERS ## vecteur contenant les lettres de l'alphabet
LETTERS[10] ## 10ème lettre  
LETTERS[c(1, 2, 3, 4)] ## Les quatre premières lettres
LETTERS[1:20] ## Les vingt premières lettres
1:20 ## crée une liste (ou un vecteur) des nombres de 1 à 20
1980:2021     ## Créez un vecteur d'années de 1980 à 2021
seq(1980,2021,4)              ##  Créez un vecteur des années bisextiles depuis  1980


```


```{r}
z
z[1] ## Garder le premier élément
z[-1] ## Enlever le premier élément
z[c(1,2)]      ## Garder les deux premiers éléments  
z[-c(1,2)] ## Enlever les deux premiers éléments
z[-(1:2)] ## Idem

z[z>5] ## Garder les éléments supérieurs à 5

```


```{r}

data<-c(rep(c("Nord","Oui"),0.3*30000),
rep(c("Nord","Non"),0.1*30000),
rep(c("Sud","Oui"),0.2*30000),
rep(c("Sud","Non"),0.4*30000))

data<-matrix(data,nrow=30000,ncol=2,byrow=TRUE)
data<-as.data.frame(data)
typeof(data)
class(data)
is.data.frame(data)
class(x)
typeof(x)
names(data)<-c("Région","Réponse")
head(data)
te<-table(data) ## Tableau d'effectifs
te          
  ## Tableau de proportions
prop.table(te) ## Calcule le tableau en proportions à partir du tableau en effectifs
addmargins(prop.table(te)) ## Rajoute les marges, sommes en ligne et en colonne
addmargins(prop.table(te,1),2) ## Calcule les prop. en ligne (en conditionnant par les lignes) et rajoute les marges qui ont un sens
addmargins(prop.table(te,2),1) ## Calcule les prop. en colonne (conditionnelles) et rajoute les marges qui ont un sens

```


```{r}
Grades <- c("A", "D", "C", "D", "C", "C", "C", "C", "F", "B") # Crée la variable
Grades # Affiche la variable
table(Grades) # Crée une table de fréquence
xtabs(~Grades) # Idem avec la fonction xtabs
table(Grades)/length(Grades) # Crée la table en prop.
prop.table(table(Grades)) # Idem
prop.table(xtabs(~Grades)) # Idem
```
# Utiliser des données qui se trouvent dans un Package

```{r}
library(MASS) # Active le Package MASS
# data(package="MASS") # Montre tous les fichiers de données du Package MASS
head(quine) # Montre les 6 premières ligne de du fichier quine
table(quine$Age)
xtabs(~Age,data=quine) # Effectifs par Age
names(quine) # Donne le nom des variables
xtabs(~Age+Sex,data=quine) # On croise la variable Age et Sex
addmargins(xtabs(~Age+Sex,data=quine))

#table(quine$Age)  accessing Age using dollar prefixing
```
# Utiliser les pipes


```{r}
library(magrittr)
library(MASS) # Charger une librairie pour les pipes
xtabs(~Age+Sex,data=quine) %>% 
addmargins()
  
xtabs(~Grades,data=quine)%>% 
barplot()

```

# Des graphiques plus sophistiqués

```{r}
library(ggplot2) # On charge cette librairie de dataviz
library(ggthemes) # Librairie de thèmes supplémentaires 
is.data.frame(quine)

ggplot(data=quine, aes(x=Age))+ 
geom_bar(aes(y = (..count..)/sum(..count..)))

bp<-ggplot(data=quine, aes(x=Age))+ 
geom_bar(aes(y = (..count..)),fill = "red")+ggtitle("Distribution des âges") +ylab("Effectif")+xlab("Classe d'âge")
bp
ggplot(quine,aes(x= "", fill=Age)) +geom_bar(aes(y = (..count..)/sum(..count..)))+ggtitle(" ") +theme_economist()+
  coord_polar("y", start=0)+labs(x=NULL, y=NULL)


```


# Recode variables with dplyr

```{r}
library(dplyr)

quine%>%mutate(Age=recode(Age,"F0"="CE1","F1"="CE2","F2"="CM1","F3"="CM2"))->df
ggplot(df,aes(x= "", fill=Age)) +geom_bar(aes(y = (..count..)/sum(..count..)))+ggtitle("Répartition des âges par classe ") +theme_economist()+
  coord_polar("y", start=0)+labs(x=NULL, y=NULL)



```

# Statistiques descriptives
```{r,results='asis'}
library(knitr)
library(stargazer)
library(qwraps2)
stargazer(df,type="text")
summary(df)%>%
kable()  


summary_table(df)

library(dummies)

dummy(quine$Eth)%>%
data.frame()->dfEth

dummy(quine$Sex)%>%
data.frame()->dfSex

dummy(quine$Age)%>%
data.frame()->dfAge

dummy(quine$Lrn)%>%
data.frame()->dfLrn



cbind(dfEth,dfSex,dfAge,dfLrn,quine$Days) ->df
names(df)<-c("Eth A","Eth N","Female","Male","F0","F1","F2","F3","AL","SL","Days")
knitr::opts_chunk$set(echo = FALSE)
stargazer(df,type="latex")


```



# Stem and leaf plot



```{r}
set.seed(123) # Initialiser le gen. aleatoire
randomnorm<-rnorm(100,45,12) # Générer 100 nombre aléatoire selon une loi normale de moyenne 45 et d"écart-type 12
hist(randomnorm,col="red") # Histogram simple
stem(randomnorm)  # Stem and leaf plot
min(randomnorm) # Valeur minimale
max(randomnorm) # Valeur maximale
df=data.frame(randomnorm)

ggplot(data=df, aes(x=randomnorm))+geom_histogram(bins=6,fill="red")

```



# Statistiques de base



```{r}

mean(df$randomnorm) # Moyenne
sd(df$randomnorm) # Ecart-type
var(df$randomnorm) # Variance
median(df$randomnorm) # médiane
summary(df$randomnorm)
summary(df)

```
# Charger des données sur un lien

```{r}
read.csv("https://raw.githubusercontent.com/karkil2205/Seminaire-Methodes-Quantitatives/main/Bodyfat.csv")
```



# Exercice Yogurt

* Les données sont disponibles dans le package **Ecdat**

* Les données sont traitées dans l'article [MISRA, Sanjog. Generalized reverse discrete choice models. Quantitative Marketing and Economics, 2005, vol. 3, no 2, p. 175-200](https://booksc.org/book/8122485/a8bab3).




```{r}
library(Ecdat)
data(package = "Ecdat")

```

