---
title: "Intitation à RStudio"
output:
  html_notebook: default
  word_document: default
---

# Introduction

* Nous allons étudier la programmation avec **R**. 
* Nous sommes dans un *Notebook*.
* Nous pouvons écrire des fomules de mathématiques en *LATEX*.
* Par exemple, je peux écrire une équation comme :

$$
x^2-12x+14=0.
$$

* Des formules un peu plus sophistiquées

$$
\int_{-\infty }^{+\infty }e^{-x^2}dx=\sqrt\pi.
$$

Mettre un lien hypertexte [Le wikipedia du Cnam](https://fr.m.wikipedia.org/wiki/Conservatoire_national_des_arts_et_m%C3%A9tiers).

## Les Chunks

* Pour exécuter des lignes de code en **R**, vous pouvez insérer ces lignes à partir du menu.


```{r}
1+1
```



# Probability and statistics with R


## Vectors


```{r}
x <- 5 
x
y <- c(7, 3, 5)
y
z <- c(2, 4, 6, 8)
length(z)
length(x)
length(y)
x + y
y + z # Opération non souhaitée car pas de même longueur
# Supposons que z soient des prix en euros. Pour les convertir en dollars, il suffit de faire
0.87*z
```

> LogVec <- (x < z) # logical vector
> LogVec # 5 < 2, 5 < 4, 5 < 6, 5 < 8
[1] FALSE FALSE TRUE TRUE
> typeof(LogVec)


```{r}
LogVec <- (x < z)
LogVec
typeof(LogVec)
typeof(x)
```



```{r}
z
z[2]
typeof(z)
z<-as.integer(z)
typeof(z)

```


```{r}
LETTERS ## vecteur contenant les lettres de l'alphabet
LETTERS[10] ## 10ème lettre  
LETTERS[c(1, 2, 3, 4)] ## Les quatre premières lettres
LETTERS[1:20] ## Les vingt premières lettres
1:20 ## crée une liste (ou un vecteur) des nombres de 1 à 20
1980:2021     ## Créez un vecteur d'années de 1980 à 2021
seq(1980,2021,4)              ##  Créez un vecteur des années bisextiles depuis  1980


```


```{r}
z
z[1] ## Garder le premier élément
z[-1] ## Enlever le premier élément
z[c(1,2)]      ## Garder les deux premiers éléments  
z[-c(1,2)] ## Enlever les deux premiers éléments
z[-(1:2)] ## Idem

z[z>5] ## Garder les éléments supérieurs à 5

```


```{r}

data<-c(rep(c("Nord","Oui"),0.3*30000),
rep(c("Nord","Non"),0.1*30000),
rep(c("Sud","Oui"),0.2*30000),
rep(c("Sud","Non"),0.4*30000))

data<-matrix(data,nrow=30000,ncol=2,byrow=TRUE)
data<-as.data.frame(data)
typeof(data)
class(data)
is.data.frame(data)
class(x)
typeof(x)
names(data)<-c("Région","Réponse")
head(data)
te<-table(data) ## Tableau d'effectifs
te          
  ## Tableau de proportions
prop.table(te) ## Calcule le tableau en proportions à partir du tableau en effectifs
addmargins(prop.table(te)) ## Rajoute les marges, sommes en ligne et en colonne
addmargins(prop.table(te,1),2) ## Calcule les prop. en ligne (en conditionnant par les lignes) et rajoute les marges qui ont un sens
addmargins(prop.table(te,2),1) ## Calcule les prop. en colonne (conditionnelles) et rajoute les marges qui ont un sens

```


